最高法院刑事判決　　　　　　　　　 111年度台上字第2132號
上　訴　人　黃大向



上列上訴人因違反毒品危害防制條例案件，不服臺灣高等法院中
華民國110年12月29日第二審判決（110年度原上訴字第116 號，
起訴案號：臺灣桃園地方檢察署109年度偵字第37462號、110 年
度偵字第6866號），提起上訴，本院判決如下：
    主  文
上訴駁回。
    理  由
一、按刑事訴訟法第377 條規定，上訴於第三審法院，非以判決
    違背法令為理由，不得為之。是提起第三審上訴，應以原判
    決違背法令為理由，係屬法定要件。如果上訴理由書狀並未
    依據卷內訴訟資料，具體指摘原判決不適用何種法則或如何
    適用不當，或所指摘原判決違法情事，顯與法律規定得為第
    三審上訴理由之違法情形，不相適合時，均應認其上訴為違
    背法律上之程式，予以駁回。
二、本件原審審理結果，認為上訴人黃大向之犯行明確，因而維
    持第一審適用毒品危害防制條例第17條第2 項規定，論處上
    訴人共同運輸第二級毒品罪刑（想像競合犯懲治走私條例第
    2條第1項之私運管制物品進口，及刑法第216、210條之行使
    偽造私文書罪，處有期徒刑7 年）並依法諭知沒收之判決，
    駁回上訴人在第二審之上訴。從形式上觀察，並無判決違法
    情形存在。
三、上訴意旨雖指摘：上訴人於本案負責收取包裹，屬較邊緣之
    角色分擔，並已於獲案後之第一時間坦承犯行，應可獲較高
    幅度之刑度寬減；所供出之毒品上游「蕭竟瑞」雖終未查獲
    ，仍應列減刑之參考；況本案毒品尚未流入市面，對社會並
    未造成嚴重危害。原判決對以上有利量刑之事項拒不採納；
    復漏未審酌前述之分工、第一時間坦承犯罪之犯後態度，及
    毒品尚未流入市面等情，而未敘明不採之理由，量刑失當，
    並有判決不備理由之違法等語。然刑之量定，係事實審法院
    得自為裁量之事項，其量定之刑倘未逾越法律所規定之範圍
    ，或濫用權限，即不得指為違法。經查，關於上訴人之量刑
    ，原判決認第一審已審酌：上訴人知悉毒品犯罪為萬國公罪
    ，私運毒品入境亦為非法行徑，仍不惜違法犯禁，自國外運
    輸第二級毒品大麻進口，助長毒品跨區交易；所運輸之毒品
    數量非少，若流入市面，對社會安寧秩序及人類健康產生之
    危害甚鉅；上訴人於民國108年7月起至109年4月間，有多次
    販賣第三級毒品愷他命犯行之前案，卻再犯罪質更重之本案
    之罪，足認其不知悔改；考量上訴人坦承犯行之犯後態度、
    本案之分工角色、犯罪之動機、目的、手段及教育程度、就
    業情況、家庭經濟狀況等一切情狀。認為並無偏執一端，致
    明顯失出失入情形，而予維持（見原判決第3 頁）。核其論
    斷、說明，並無濫用裁量職權，或上訴意旨所指漏未審酌、
    判決不備理由等違法情形。上訴意旨就屬於原審職權適法行
    使之事項，依憑己意，再為指摘，難認係合法之上訴第三審
    理由，其上訴違背法律上之程式，應予駁回。
據上論結，應依刑事訴訟法第395條前段，判決如主文。
中    華    民    國   111    年    4     月    28    日
                  刑事第四庭審判長法  官  林  立  華  
                                  法  官  謝  靜  恒  
                                  法  官  王  敏  慧  
                                  法  官  李  麗  珠  
                                  法  官  林  瑞  斌  
本件正本證明與原本無異
                                  書記官
中    華    民    國   111    年    5     月    3     日